臺灣花蓮地方法院刑事判決　　　　　　 96年度簡上字第131號
上　訴　人
即　被　告　甲○○
上列上訴人因詐欺案件，不服本院花蓮簡易庭中華民國96年6 月
7 日96年度花簡字第465 號第一審判決（原聲請簡易判決處刑案
號：96年度偵緝字第1112號），提起上訴，本院管轄第二審之法
院依通常程式審理，並自為第一審判決如下：
    主  文
原判決撤銷。
本件免訴。
    理  由
一、本件聲請簡易判決處刑意旨略以：被告甲○○基於幫助姓名
    不詳之成年人所組之詐騙集團詐欺之犯意，於民國95年7、8
    月間，在嘉義縣，將其所有中華郵政股份有限公司嘉義民雄
    郵局帳號0000000 之帳戶存摺及金融卡等物，交付予詐騙集
    團成員使用。嗣該詐騙集團成員於95年11月間，以電話詐騙
    乙○○，使乙○○陷於錯誤，在花蓮縣宜昌郵局內，將其所
    有金融機構存款新臺幣10萬元，透過提款機操作轉帳，匯入
    甲○○上述金融帳戶，詐騙集團成員隨即將該款項領走，故
    認被告所為，係犯刑法第339條第1 項、第30條第1項之幫助
    詐欺罪嫌等語。
二、按案件曾經判決確定者，應諭知免訴之判決，並得不經言詞
    辯論為之，刑事訴訟法第302條第 1款、第307條分別定有明
    文。又訴訟上所謂一事不再理之原則，關於實質上一罪或裁
    判上一罪，亦均有其適用（最高法院60年臺非字第77號判例
    意旨參照）。
三、查本件被告被訴將其所有中華郵政股份有限公司嘉義民雄郵
    局帳號0000000 之帳戶存摺及金融卡等物，交付予詐騙集團
    成員使用，幫助詐騙集團成員於同年11月間向被害人乙○○
    詐騙新臺幣10萬元而犯幫助詐欺罪，經原審於96年6月7日判
    處有期徒刑 3月，然查同一犯罪事實，業經臺灣嘉義地方法
    院於96年5月3日判處有期徒刑4月，於同年7月10確定在案，
    有該院96年度嘉簡字第 781號刑事判決及臺灣高等法院被告
    前案紀錄表 1份附卷可稽，依照上開說明，上訴意旨就原判
    決違反一事不再理原則，聲明不服而請求予以撤銷，為有理
    由，本件爰不經言詞辯論，逕撤銷原判決而自為判決，並為
    免訴之諭知。
據上論斷，應依刑事訴訟法第455條之1 第3項、第452條、第369
條第1 項前段、第364條、第302條第1款、第307條，判決如主文
。
中　　華　　民　　國　　96　　年　　7 　　月　　23　　日
　　　　　　　　　      臺灣花蓮地方法院刑事第二庭
                              審判長法　官  李豫雙
                              　    法  官  俞秀美
                                    法  官  沈培錚
上列正本證明與原本無異。
如對本判決不服，應於送達後10日內，向本院提出上訴狀（應抄
附繕本）告訴人或被害人如對於本判決不服者，應具備理由請求
檢察官上訴，其上訴期間之計算係以檢察官收受判決正本之日期
為準。
                                    書記官
中　　華　　民　　國　　96　　年　　7 　　月　　24　　日
